

SOBRE MÍ

Desarrollador front-end apasionado con más de 4 años de experiencia en desarrollo web, incluidos 2 años de especialización en Angular y JavaScript nativo. Experto en tecnologías back-end para un enfoque integral en la creación de aplicaciones robustas. Mentor dedicado de RSSchool, que guía a los estudiantes para dominar Angular y escribir código limpio y eficiente.

IDIOMAS

Inglés (intermedio) Español (intermedio) Ruso (nativo) Armenio (nativo)

HABILIDADES TÉCNICAS

Frameworks & Libraries: Angular, RxJS, NgRx, React, Redux, jQuery, Bootstrap

Languages: JavaScript, TypeScript,

HTML, CSS, SCSS

Build Tools: Gulp, Webpack

Backend Technologies: Node.js,

Nest.js

Design Tools: Figma

Testing: Karma, Jasmine

Other Tools: Scully, Strapi

GREG MARTIROSIAN

Angular Front-End Developer

+34 641 294 406 greg.martinez.dev@gmail.com

EXPERIENCIA

Front-End Developer

G-Core Labs S.A., Remote

2022 - 2024

Desarrollé una calculadora de productos en la nube para el sitio web de la empresa utilizando Angular (v15, v16), RxJS, Strapi, Scully, Nest.js con TypeORM y PostgreSQL. Implementé una lógica compleja y múltiples interacciones de usuario, generando datos a partir de precios en formato JSON para una integración perfecta en el frontend.

Front-End Developer

Freelance, Remote

2020 - 2022

Colaboró con diversos clientes para desarrollar blogs, tiendas en línea y páginas landing. Diseñó elementos de sitios visualmente atractivos y funcionales utilizando JavaScript, SCSS, Bootstrap, WordPress, OpenCart y jQuery.

EDUCACIÓN

The Rolling Scopes School

Front-End Developer / JavaScript 2021 – 2022

MGSI - External DPO - GDPR

General Data Protection Regulation (GDPR) 2023

freeCodeCamp

JavaScript Algorithms and Data Structures 2021

SOCIALES

<u>LinkedIn</u>

GitHub

<u>greg-martirosian</u> <u>greg-front-end</u>